臺灣士林地方法院刑事判決　　　　　　　 96年度訴字第200號
公　訴　人　臺灣士林地方法院檢察署檢察官
被　　　告　甲○○
選任辯護人　何乃隆律師
上列被告因違反槍砲彈藥刀械管制條例案件，經檢察官提起公訴
（95年度偵字第14734號），本院判決如下：
    主  文
甲○○未經許可，寄藏可發射子彈具有殺傷力之改造手槍，累犯
，處有期徒刑年陸月，併科罰金新臺幣壹拾萬元，罰金如易服
勞役，以新臺幣壹仟元折算壹日。扣案可發射子彈具有殺傷力之
仿FN廠1910型半自動手槍所製造槍枝換裝土造金屬槍管而成之改
造手槍壹支（含彈匣壹個）（槍枝管制編號：0000000000號）沒
收。
    事  實
一、甲○○前曾於民國95年間因違反毒品危害防制條例案件，經
    臺灣臺北地方法院判處有期徒刑4 月確定，於95年8 月3 日
    易科罰金執行完畢；又於95年2 月間因違反槍砲彈藥刀械管
    制條例案件，嗣經臺灣臺北地方法院於95年12月14日判處有
    期徒刑4 年。甲○○於前案審理期間，仍未悔改，明知改造
    手槍為槍砲彈藥刀械管制條例管制之物，非經主管機關許可
    不得持有及寄藏，竟於95年11月10日下午6 時許，於台北市
    ○○○路及林森北路口處受其友人即姓名、年籍不詳，綽號
    「阿國」之成年男子之託，代為保管具殺傷力仿FN廠1910型
    半自動手槍所製造槍枝並換裝土造金屬槍管之改造手槍1 支
    （含彈匣壹個，槍枝管制編號0000000000號）及不具殺傷力
    之改造子彈2 顆（寄藏、持有改造子彈部分不構成犯罪），
    並寄藏置放於渠所騎乘車牌號碼QE9-402 號輕型機車之車前
    面板中而持有，嗣於95年11月21日晚間8 時30分許，甲○○
    騎乘上揭機車，行經臺北市○○區○○路3 段225 巷9 號前
    ，經警查獲，扣得上揭改造手槍1 支及改造子彈2 顆，始查
    悉上情。
二、案經臺北市政府警察局大同分局報請台灣士林地方法院檢察
    署檢察官偵查起訴。
    理  由
壹、程序方面：
    按被告以外之人於偵查中向檢察官所為之陳述，除顯有不可
    信之情況者外，得為證據，刑事訴訟法第159 條之1 第2 項
    定有明文。對於證人許錦昆於偵查中具結之證言，被告並未
    主張前開證人於偵查中之證述有何顯不可信之外部情況，被
    告對於前開證人之證詞亦表示無意見，且未於本案言詞辯論
    終結前聲明異議。本院審酌前開證人於偵查時之陳述，無顯
    有不可信之情況，自具證據能力。
貳、實體方面：
一、上揭犯罪事實業據被告甲○○於偵查及本院審理時坦承不諱
    （見95年度偵字第14734 號卷第124 、125 頁、本院卷第34
    、49、52頁），核與證人即本案查獲之員警許錦昆於偵查時
    結證查獲被告之過程等情相符（見95年度偵字第14734 號卷
    第93、94頁），並有上開改造手槍1 支（含彈匣1 個）、改
    造子彈2 顆等物扣案可佐。又該批槍彈經送內政部警政署刑
    事警察局鑑驗後，結果略以：該手槍係由仿FN廠1910型半自
    動手槍所製造槍枝，換裝土造金屬槍管而成之改造手槍，機
    械性能良好，可擊發適用之子彈，認具殺傷力；送鑑驗改造
    子彈2 顆，認係以玩具金屬彈殼加裝直徑約7.9mm 之金屬彈
    頭而成之改造子彈，經試射，無法擊發，不具殺傷力等情，
    有內政部警政署刑事警察局95年12月28日刑鑑字第09501774
    11號槍彈鑑定書在卷可稽；另扣案改造手槍握把所採集之DN
    A ，經內政部警政署刑事警察局鑑驗，與被告甲○○DNA-ST
    R 型別相同，亦有內政部警政署刑事警察局95年12月20日刑
    醫字第0950176601號函可資佐證。綜上，足認被告之任意性
    自白與事實相符，應可採信，自得採為論罪之依據。本件事
    證已臻明確，被告上揭犯行洵堪認定。
二、核被告甲○○所為，係違反槍砲彈藥刀械管制條例第8 條第
    4 項未經許可寄藏可發射子彈具有殺傷力之改造手槍罪。按
    寄藏與持有，均係將物置於自己實力支配之下，僅寄藏必先
    有他人之持有行為，而後始為之受寄代藏而已，故寄藏之受
    託人代為保管，其保管本身，亦屬持有，是槍砲彈藥刀械管
    制條例第8 條第4 項雖將「持有」與「寄藏」為分別之處罰
    規定，則單純之「持有」，固不包括「寄藏」，但「寄藏」
    之受人委託代為保管，其保管之本身所為之「持有」，既係
    「寄藏」之當然結果，法律上自宜就「寄藏」行為為包括之
    評價，不應另就「持有」予以論罪 (最高法院74年度臺上字
    第34 00 號判例參照），故被告持有前揭改造手槍之行為，
    係「寄藏」之當然結果，不另論罪。被告有如事實欄所載之
    犯罪科刑及執行情形，此有臺灣高等法院被告前案紀錄表在
    卷可按，其係於受有期徒刑之執行完畢後，5 年內故意再犯
    本件有期徒刑以上之罪，為累犯，應依刑法第47條第1 項之
    規定，加重其刑。爰審酌被告有施用毒品之前案紀錄，素行
    不良，且甫因違反槍砲彈藥刀械管制條例經檢察官另案提起
    公訴於法院審理中，竟未知悔改，復行再犯，仍受託寄藏改
    造手槍，惡性非輕；惟念其犯後坦承犯行，且在本件受寄藏
    改造手槍過程中，並無證據證明被告有持之犯案或對外示威
    之行為，犯罪情節尚非重大；被告於本件犯罪前係從事加油
    站臨時工、修理機車等工作，尚非不務正業，及其犯罪動機
    、目的、手段、生活狀況、智識程度、所生損害等一切情狀
    ，量處如主文所示之刑，並就所宣告併科罰金部分，諭知其
    易服勞役之折算標準，以示懲儆。至中華民國96年罪犯減刑
    條例雖於96年7 月16日施行，惟本件被告所犯槍砲彈藥刀械
    管制條例第8 條第4 項之未經許可持有可發射子彈具殺傷力
    之改造手槍罪，係屬該條例不予減刑之罪名，且經宣告逾有
    期徒刑1 年6 月，不在得予減刑之列，附此敘明。
三、扣案仿FN廠1910型半自動手槍製造換裝土造金屬槍管而成之
    改造手槍（槍枝管制編號0000000000）1 支（含彈匣1 個）
    ，依法不得持有，為違禁物，不問屬於犯人與否，應依刑法
    第38條第1 項第1 款規定宣告沒收。又扣案以玩具金屬彈殼
    加裝直徑約7.9mm金屬彈頭而成之改造子彈2顆，經試射，無
    法擊發，不具殺傷力，非屬違禁物，且非供被告犯罪所用或
    預備之物，亦非犯罪所生或所得之物，爰不為沒收之諭知。
據上論斷，應依刑事訴訟法第299 條第1 項前段，槍砲彈藥刀械
管制條例第8 條第4 項，刑法第11條前段、第47條第1 項、第42
條第3項 前段、第38條第1 項第1 款，判決如主文。
本案經檢察官邱智宏到庭執行職務。
中　　華　　民　　國　　96　　年　　8 　　月　　7 　　日
　　　　　　　　　刑事第七庭審判長法  官  趙文卿
                                  法  官　楊得君
                                  法  官  王俊雄
以上正本證明與原本無異。
如不服本判決應於送達後10日內向本院提出上訴狀。
                                  書記官  林靜枝
中　　華　　民　　國　　96　　年　　8 　　月　　9 　　日
槍砲彈藥刀械管制條例第8 條
未經許可，製造、販賣或運輸鋼筆槍、瓦斯槍、麻醉槍、獵槍、
空氣槍或第4 條第1 項第1 款所定其他可發射金屬或子彈具有殺
傷力之各式槍砲者，處無期徒刑或5 年以上有期徒刑，併科新臺
幣1 千萬元以下罰金。
未經許可，轉讓、出租或出借前項所列槍枝者，處5 年以上有期
徒刑，併科新臺幣1 千萬元以下罰金。
意圖供自己或他人犯罪之用，而犯前二項之罪者，處無期徒刑或
7 年以上有期徒刑，併科新臺幣1 千萬元以下罰金。
未經許可，持有、寄藏或意圖販賣而陳列第1 項所列槍枝者，處
3 年以上10年以下有期徒刑，併科新臺幣700 萬元以下罰金。
第1 項至第3 項之未遂犯罰之。
